

MATHEUS TRINDADE

Dedicação e foco, na busca de entregas com excelência para atingir e superar metas.

CONTATO

- Av. João Paulo Da Silva, 490 São Paulo SP 04777-020.
- **(11)** 95710-3895
- matheus.lopes.trindade@ho tmail.com

COMPETÊNCIAS

- Eclipse IDE
- Visual Studio Code
- Git / GitHub
- JAVA
- HTML
- CSS
- Sass
- Bootstrap
- JavaScript
- TypeScript (cursando)
- React.js (cursando)
- Node.js (cursando)
- PHP
- MySQL

OBJETIVOS

Colocar em prática os conhecimentos adquiridos no curso em andamento na Universidade Senac, tais como, desenvolvimento de sistema em Java utilizando o software Visual Studio Code. Recentemente desenvolvi um sistema utilizando o package java.swing (trabalho acadêmico), no qual tive a oportunidade de atuar aprendendo e aplicando códigos Java, uma experiência muito boa. Atualmente estou desenvolvendo um sistema bancário com a utilização de HTML, CSS, JavaScprit, API, Python, Flask e MySQL, o que está fazendo eu me identificar bastante com Front-End. Por esse motivo tenho muito interesse em atuar na área de TI, aprimorando cada dia mais meus conhecimentos.

HISTÓRICO PROFISSIONAL

FRANQUIA LINX - CONSULTOR DE IMPLANTAÇÃO São Paulo, SP | 06/2022 - Atual.

- Responsável pela implantação do ERP e PDV Microvix.
- Responsável pelo treinamento do cliente, tanto para a utilização da retaguarda ERP, como para a realização de vendas no PDV.

WALTER ABREU E SILVA NUTRICAO - AUXILIAR ADMINISTRATIVO São Paulo, SP | 02/2022 - 06/2022.

- Auxílio no desenvolvimento das operações e resoluções de problemas, prestando um serviço de ponta.
- Responsável pelo setor de compras e vendas.
- Auxiliar de contábeis, na conferencia e baixas de notas fiscais.
- Solicitando e negociando orçamentos com prestadores.
- Responsável por verificar todas as atividades preventivas necessárias para clinica.
- Controle de estoques.
- Realização de relatórios e planilhas para gestores.

INDRA COMPANY BRASIL TECNOLOGIA LTDA - ANALISTA DE ATENDIMENTO JR

São Paulo, SP | 09/2019 - 10/2020.

- Auxílio no desenvolvimento das operações e resoluções de problemas, prestando um serviço de atendimento ao cliente de ponta.
- Entrega de serviço excepcional para cada consumidor, ouvindo, compreendendo e dessa forma respondendo à dúvidas e orientando os processos e procedimentos.
- Vendas e pós-vendas por contato telefônico, assegurando a apresentação dos serviços, o esclarecimento de dúvidas e a qualidade do atendimento prestado.
- Realização de atividades de suporte (SAC), oferecendo soluções rápidas e eficientes para sanar os problemas do cliente.
- Negociação de valores de débitos, incluindo a possibilidade de oferecer e mudar as formas e condições de pagamento, contribuindo para a redução dos índices de inadimplência.
- Atendimento ao cliente de 1º nível realizando o direcionamento correto a outras áreas da empresa, a fim de contribuir na agilidade e qualidade dos serviços prestados.
- Participação nos treinamentos e cursos do banco, mantendo os conhecimentos atualizados quanto aos produtos e serviços disponíveis.
- Resolução de problemas relacionados a contas, cartões, cheques e pagamentos de clientes, a fim de obter maior confiança por parte do cliente.

FORMAÇÃO ACADÊMICA

SENAC, São Paulo | Esperado em 06/2024.

TECNÓLOGO:

ANALISE E DESENVOLVIMENTO DE SISTEMAS

CURSOS

CURSO EM VIDEO, Concluído.

MySQL:

Estrutura, Manipulação, Modelo Relacional e mais.

UDEMY, Cursando.

JAVA:

Fundamentos Java, Orientação a objeto, Programação funcional, MongoDB, Spring boot, JavaFX, JPA, Hibernate e mais.

ONEBITCODE, Cursando.

JAVASCRIPT FULLSTACK:

HTML5, CSS3, Sass, Bootstrap, JavaScript, TypeScript, Git, GitHub, React.js, Node.js, PostgreSQL, MongoDB, Sequelize, e mais.